# 上下限期权运用套期会计

提问人：wangyanru~ 时间：2022-02-14 21:05:07
陈老师，您好，想咨询一个套期会计的问题：企业预对美元债务的本金汇率进行套期，套期工具为领式期权（上下限期权6.7-7.1）：到期时，如果人民币升值汇率超过下部执行价格6.7，即不行权；如果人民币贬值汇率超过上部执行价格7.1，银行对公司上下执行价格间的点差进行补贴，收益为即7.1-6.7=0.4本金，如果汇率介于 _6.7-7.1_ 之间，公司以 _6.7_ 购汇，收益为（当日汇率 _-6.7_ ）本金；企业购买期权的费用为每年 13 万美元；
截至2021.12.31日美元汇率为6.37，套期无有效部分，不行权，这种领式期权是否可以用套期会计？如果可以运用，怎么理解？

回答人：chenyiwei
由于此类期权只是限制了收益和损失的波动范围，并未完全锁定风险，同时考虑到套期会计方法运用的高门槛和操作复杂性，不建议采用套期会计方法，建议就将其作为一项一般的交易性金融资产核算。